【裁判字號】    95,易,553
【裁判日期】    951020
【裁判案由】    竊盜
【裁判全文】
臺灣屏東地方法院刑事判決               95年度易字第553號
公  訴  人  臺灣屏東地方法院檢察署檢察官
被      告  乙○○
            甲○○
上列被告等因竊盜案件，經檢察官提起公訴（95年度偵字第4845
號），被告於準備程序中先就被訴事實為有罪之陳述，本院合議
庭裁定改依簡式審判程序審理，判決如下：
    主  文
乙○○、甲○○共同攜帶兇器竊盜，甲○○處有期徒刑陸月，如
易科罰金，以新臺幣壹仟元折算壹日，緩刑參年，乙○○處有期
徒刑捌月。扣案之油壓剪及水果刀各壹支，均沒收。
    事  實
一、乙○○、甲○○二人共同基於意圖為自己不法所有之犯意聯
    絡，於民國95年8月10日零時許，由乙○○騎乘車牌號碼NH5
    ─891 號重機車搭載甲○○，並攜帶被告乙○○所有、客觀
    上可供為兇器使用之油壓剪及水果刀各1 支，前往屏東縣南
    州鄉第二公墓，由甲○○在旁把風，乙○○則攀爬至該處臺
    灣電力股份有限公司（下稱臺電公司）所有之林南高幹95分
    支24分支2 電桿上，以油壓剪剪斷附掛之電線後予以竊取，
    並於得手後，在該第二公墓內，以水果刀削去外皮，並將電
    纜銅線載回乙○○位於屏東縣潮州鎮○○路138 號居所，欲
    變賣圖利。嗣於同日6 時30分許，為警持搜索票，進入乙○
    ○上開居所搜索，於前揭機車置物箱內查獲上揭已削去外皮
    之電纜銅線4 綑（重約11.5公斤），並扣得上開供行竊所用
    之油壓剪及水果刀各1 支。
二、案經屏東縣警察局屏東分局移送臺灣屏東地方法院檢察署檢
    察官偵查起訴。
    理  由
一、按除被告所犯為死刑、無期徒刑、最輕本刑為3 年以上有期
    徒刑之罪或高等法院管轄第一審案件者外，於法院行準備程
    序進行中，被告先就被訴事實為有罪之陳述時，審判長得告
    知被告簡式審判程序之旨，並聽取當事人、代理人、辯護人
    及輔佐人之意見後，裁定進行簡式審判程序，刑事訴訟法第
    273 條之1 第1 項定有明文。被告乙○○及甲○○所為係犯
    死刑、無期徒刑、最輕本刑為3 年以上有期徒刑以外之罪，
    其等於本院審判程序中就被訴事實為有罪之陳述，經法官告
    知簡式審判程序之旨，並聽取公訴人、被告之意見後，依上
    開刑事訴訟法第273 條之1 第1 項規定，裁定由受命法官獨
    任進行審判程序，並依同法第273 條之2 、第159 條第2 項
    之規定，不適用傳聞法則有關限制證據能力之相關規定，合
    先敘明。
二、本件犯罪事實訊據被告甲○○及乙○○於本院審理中坦承不
    諱，核與證人即臺電公司之線裝員林金城於警詢中證述之情
    節相符（見警卷第8 頁），復有本院95年度聲搜字第715 號
    搜索票、扣押物品目錄表、電纜銅線4 綑及上開竊盜工具油
    壓剪、水果刀各1 支扣案，暨照片20幀附卷可稽（見警卷第
    13-15 、20-31 頁，照片編號4-7 除外），被告2 人之自白
    核與事實相符，本件事證明確，被告2 人犯行洵堪認定。
三、按刑法第321 條第1 項第3 款之攜帶兇器竊盜罪，係以行為
    人攜帶兇器竊盜為其加重條件，此所謂兇器，其種類並無限
    制，凡客觀上足對人之生命、身體、安全構成威脅，具有危
    險性之兇器均屬之，且只須行竊時攜帶此種具有危險性之兇
    器為已足，並不以攜帶之初有行兇之意圖為必要（最高法院
    74年3 月19日刑庭總會決議參照）。查被告乙○○及甲○○
    為上開竊盜犯行時，所攜帶之油壓剪及水果刀各1 支，係鐵
    製堅硬之物，具相當之長度，有照片1 幀附卷可參（見警卷
    第30頁），在客觀上足以為對他人之生命、身體造成威脅，
    應屬兇器。又臺電公司之電線桿上之電線，應屬供電設備，
    故被告2 人持油壓剪竊取供電設備之行為，自應依電業法第
    105 條之規定，適用刑法第321 條第1 項第3 款之攜帶兇器
    竊盜罪處斷。被告乙○○與甲○○間就上開犯行，有犯意聯
    絡及行為分擔，為共同正犯。爰審酌被告2 人為圖不勞而獲
    而犯罪，且持兇器竊盜竊取電纜線，非僅造成臺電公司之設
    備損失，且亦影響用電戶之權益，惟念其等所得財物價值非
    鉅及犯後於本院審理中坦承犯行，態度尚佳，另被告甲○○
    並非實際下手竊盜之人，參與竊盜之情節較輕，且於本件偵
    、審過程均坦承犯行，因年少無知而誤觸法網等一切情狀，
    分別量處如主文所示之刑，並就被告甲○○部分，諭知易科
    罰金之折算標準。又被告甲○○前未曾受有期徒刑以上刑之
    宣告，因一時失慮，致罹刑典，事後已坦承犯行，深具悔意
    ，經此刑之宣告後，應知警惕而無再犯之虞，本院因認暫不
    執行其刑為當，併依刑法第74條第1 項第1 款之規定，宣告
    緩刑3 年，用啟自新。至檢察官以被告乙○○犯後不思悔悟
    ，猶飾詞狡辯，而具體求處有期徒刑10月，然被告乙○○犯
    後雖於警偵訊中否認犯行，惟至本院審理中已坦承犯行，又
    本院斟酌上開說明之量刑理由，認量處上開之刑，已足懲戒
    其犯行，求刑意旨毋寧稍嫌過重，附予敘明。另被告2 人行
    竊所用之油壓剪及水果刀各1 支，係供被告乙○○及甲○○
    犯罪所用之物，且為被告乙○○所有，業經被告乙○○供述
    在卷（見本院卷第30頁），爰依刑法第38條第1 項第2 款之
    規定併予宣告沒收。又另扣案之小剪刀1 支，並非供犯罪所
    用之物，亦據被告乙○○及甲○○於本院審理時供稱在卷，
    與本案犯罪並無關連性，依法不得宣告沒收，附予敘明。
四、據上論斷，應依刑事訴訟法第273 條之1 第1 項、第299 條
    第1 項前段，電業法第105 條，刑法第321 條第1 項第3 款
    、第28條、第41條第1 項、第74條第1 項、第38條第1 項第
    2 款，判決如主文。
本案經檢察官林吉泉到庭執行職務。
中    華    民    國    95    年    10    月    20    日
                  刑事第三庭    法  官  林雅莉
以上正本證明與原本無異。
如不服本判決應於收受本判決送達後10日內向本院提出上訴書狀
，其未敘述上訴理由者，並得於提起上訴後10日內向本院補提理
由書狀（均須按他造當事人之人數附繕本）「切勿逕送上級法院
                                書記官  黃佳惠
中    華    民    國    95    年    10    月    20    日
附錄本件判決論罪科刑法條：
電業法第105條
竊盜或損壞電桿、電線、變壓器或其他供電設備者，依刑法之規
定從重處斷。
刑法第321 條第1項第3款
犯竊盜罪而有左列情形之一者，處6 月以上、5 年以下有期徒刑
：
三  攜帶兇器而犯之者。


司法院資訊處製作；財團法人民間司法改革基金會備份。
